---
title: "Analisis de caso de estudio: Uso de bicicletas, patrones y recomendaciones"
author: "Jenifer"
date: "2024-03-24"
output: html_document
---

## Introducción y objetivo

### Escenario

Sos un analista de datos jr. trabajando en el equipo de analistas de mercado de la compañia Cyclistic, una empresa de bicicletas compartidas de Chicago. El director de marketing cree en el éxito futuro de la empresa depende de maximizar el número de membresías anuales. Por lo tanto, su equipo quiere. Comprenda cómo los ciclistas ocasionales y los miembros anuales usan las bicicletas ciclistas de manera diferente. A partir de estos insights, su equipo diseñará una nueva estrategia de marketing para convertir a los usuarios ocasionales en usuarios anuales miembros. Pero primero, los ejecutivos ciclistas deben aprobar sus recomendaciones, por lo que deben ser respaldado con información de datos convincente y visualizaciones de datos profesionales.

### Objetivo

Detectar patrones de uso de los usuarios tanto miembros como ocasionales y a partir de ésto, recomendar una estrategia para que los usuarios ocasionales se suscriban.

## Procedimiento

### Preparación de los archivos a trabajar

Primero se obtuvieron los datos de <https://divvy-tripdata.s3.amazonaws.com/index.html> Los datos usados fueron desde marzo de 2023 a febrero de 2024 Se les sacó los encabezados a todos los archivos salvo al de febrero de 2024 y se unieron todos con el comando "cat" de linux.

### Preparando el entorno

```{r librerías, message= FALSE, warning=FALSE}
library(tidyverse)
library(lubridate)
library(dplyr)
library(ggplot2)
```

### Carga de datos en RStudio

-   Primero se sacaron los datos duplicados usando SQLitle con la sentencia `SELECT DISTINCT *  FROM analisis`, ésto no se hace directo en RStudio en la fase de transformación con la función `unique()` porque R deja de responder dada la cantidad de datos.

-   Carga del dataframe

```{r carga de datos message, message=FALSE, warning=FALSE }
bike_rides <- read_csv("analisis_sin_repetidos.csv")
```

###Transformación de datos Se agregan 2 columnas Una con el tiempo de uso `ended_at - started_at` y otra que dice en qué dia de la semana ocurrió el viaje. La diferencia en tiempo y los días de la semana fueron convertidos a números con `as.numeric()` para poder hacer el cálculo de chi cuadrado para detectar si los miembros y los usuarios casuales siguen la misma distribución

```{r trasformación de datos, message= FALSE, warning=FALSE}
bike_rides_v2 <- bike_rides %>% mutate(commute_time = as.numeric(ended_at - started_at)) %>% mutate(weekday= wday(started_at))
bike_rides_v3 <- bike_rides_v2 %>% filter(commute_time > 0)
```

## Análisis

Primero se calcula y grafica la media de viajes por día en la semana

```{r se calcula la media de tiempos de viaje por semana, message=FALSE, warning=FALSE}
media_commutetime <- bike_rides_v2 %>%
  group_by(weekday) %>%
  summarise(media_commute_time = mean(commute_time, na.rm = TRUE))
```

Luego se grafica

```{r gráfico de medias de tiempo de viaje por semana, message=FALSE, warning=FALSE}
ggplot(media_commutetime, aes(x = weekday, y = media_commute_time)) +
  geom_bar(stat = "identity", fill = "skyblue") +
  labs(x = "Día de la semana", y = "Media de tiempo de viaje", title = "Media de tiempo de viaje por día de la semana")
```

```{r se calcula la media de tiempos de viaje por semana en el caso de los miembros, message=FALSE, warning=FALSE}

media_commutetime_member<- bike_rides_v2 %>%
  group_by(weekday, member_casual) %>%
  summarise(media_commute_time = mean(commute_time, na.rm = TRUE))

ggplot(media_commutetime_member, aes(x = weekday, y = media_commute_time, fill = member_casual)) +
  geom_bar(stat = "identity", position = "dodge") +
  labs(x = "Día de la semana", y = "Media de tiempo de viaje", title = "Media de tiempo de viaje por día de la semana de miembros")
```

Para saber si hay diferencias entre el comportamiento de los miembros y de los usuarios casuales, se realizó un test de chi-cuadrado

```{r}
miembros <- bike_rides_v3%>% filter( member_casual == "member") %>% select(weekday, commute_time)
casuales <- bike_rides_v3%>% filter( member_casual == "casual") %>% select(weekday, commute_time)
chisq.test(miembros, casuales)
```

## Resultados y Conclusión

Los miembros casuales y sos suscriptos tienen comportamiento diferente, lo cual puede verse tanto en el gráfico como en el resultado del test de chi-cuadrado (p-value \< 0.05). En el caso de los miembros casuales, aumenta el número de traslados durante los fines de semana, por lo cuál, se sugiere atraer a los usuarios casuales con promociones para esos días.
